【裁判字號】    90,交易,24
【裁判日期】    900619
【裁判案由】    過失傷害
【裁判全文】
臺灣桃園地方法院刑事判決                            九十年度交易字第二四號
    公  訴  人  臺灣桃園地方法院檢察署檢察官
    被      告  甲○○
右列被告因過失傷害案件，經檢察官提起公訴（八十九年度偵字第一一一七四號）本
院判決如左：
        主  文
甲○○因過失傷害人，處有期徒刑貳月，如易科罰金，以參佰元折算壹日。
        事  實
一、甲○○於民國八十九年五月二十八日上午，駕駛車牌號碼ＫＤ—八六五二號自用
    小客車，沿桃園縣復興鄉上巴陵往下巴陵方向行駛，而於當日上午八時五十五分
    許，行經門牌號碼桃園縣復興鄉華陵村八鄰巴陵三十六號前時，原應注意汽車行
    進中駕駛人應注意車前狀況，隨時採取必要之安全措施，而依當時之天候、路況
    良好，又無不能注意之情形，竟疏未注意，未留意前方適有欲穿越未設有行人穿
    越道亦非禁止穿越路段之上址道路，而已暫停於道路中間分向線上等來車經過之
    乙○○，而貿然行駛，迨甲○○之妻陳春霞提醒被告注意時，已煞車不及，致其
    所駕小客車之左前車輪撞擊乙○○，致乙○○受有右足壓砸傷合併深度撕裂傷、
    大腳趾近端趾骨骨折、併足背軟組織缺損等傷害。甲○○於肇事後，即刻將乙○○送醫，嗣經附近民眾報警，由甲○○之管區戊○○○○至現場處理時，經現場
    民眾描述肇事者所駕車輛款式及髮型特徵後，戊○○○○即查知肇事者為甲○○
    ，並發現上情。
二、案經乙○○之法定代理人丙○○訴由桃園縣警察局大溪分局報告臺灣桃園地方法
    院檢察署檢察官偵查起訴。
        理  由
一、訊據被告甲○○固坦承曾於右揭時地駕車行經上開肇事地點，並致被害人受有右
    揭傷害等情不諱，惟矢口否認涉有過失傷害犯行，辯稱：伊一直開在自己車道上
    ，且在前一個轉彎口才剛與客運車會車，所以車速不快，轉彎後並未看見乙○○
    ，是聽見撞擊聲後才發現乙○○已躺在車下，乙○○是突然衝出來的云云。經查
    ：（一）被告於行經上開肇事地點時，被害人乙○○確已站立於道路中間，欲待
    來車經過後再行穿越道路一節，業據被害人乙○○於本院九十年四月二十六日調
    查時指稱：「當天我是從我家對面要回家，路上有很多要上山的車子，等到上山
    的車子都過了之後，我就從對面往我家走，就站在警員所畫之汽車左前輪附近，
    我當時有看見一輛紅色的車子要下山，一下子就撞倒我的腳。」（當日訊問筆錄
    參照）等語，核與證人即當場目擊之丁○○於本院九十年二月二十一日調查時結
    證稱：「甲○○的車子當時是要下山，他的前面並沒有車子，他是開在自己的車
    道上，乙○○當時要過馬路走到路中間，我就聽到撞擊聲，‧‧‧。」（當日訊
    問筆錄參照）等語相符；另證人即現場目擊者己○○於檢察官偵查時及本院九十
    年四月二十六日調查時亦證述：「乙○○要過馬路，正在閃另一部車，就被甲○○的車撞到」（八十九年度偵字第一一八一八號卷第三十三頁參照）；「我當時
    剛好站在事故發生路邊，正對著馬路與丁○○在聊天，本來有一台中壢客運及紅
    色小客車要往上巴陵方向行駛，中壢客運過了事故地點後，乙○○就要過馬路，
    過了一半他就停住，不久後（約數秒鐘），甲○○的車子就下來到了事故地點，
    當時乙○○並未移動，甲○○車子的左前輪就撞倒乙○○的右腳，‧‧‧。」、
    「（問：當時看到乙○○是否從對向突然跑出來？）看到時，乙○○就已經站在
    警察所畫圖上車子停放地點處，並非剛從對面跑出來。」（當日訊問筆錄參照）
    等語，足信被害人乙○○所稱右揭情節確與事實相符。雖被告辯稱被害人係突然
    從路旁跑出，且證人丁○○於檢察官偵訊時亦證稱：「車禍確實是他（即甲○○
    ）發生的，但小孩子是忽然跑出來的。」（八十九年度偵字第一一八一八號卷第
    二十八頁）等語，惟查，被告並不否認車禍發生時，被害人確係因欲穿越馬路站
    在道路中間，而依常理判斷，倘非被害人乙○○於被告轉過前一個彎口前即已站
    在路中間等待來車經過，被告必能於轉彎後到達肇事路段前，發現被害人自對面
    跑出；然被告於本院九十年四月二十六日調查時，另陳述確未看見乙○○從對面
    跑出來云云，被告既稱未曾看見被害人站在道路中間，復稱未見被害人從對面跑
    出來，顯與常理不符，是被告前開辯解及證人丁○○前開證述，顯與事實不符，
    應係被告事後卸責之詞；又被告行駛完前一彎道後至肇事地點，尚有二十六公尺
    八十公分，亦據本院於九十年四月二十六日赴現場勘驗時，經被告、被害人及證
    人己○○當場指認事故地點，諭警員游華進測量後，繪有現場圖一紙附於本院卷
    可稽及勘驗筆錄足供參照，而被告於本院審理時，亦自承其駕車僅注意前方，疏
    未注意兩邊路況，是被告未能於轉彎後尚有二十六公尺餘可隨時煞停、閃避之客
    觀狀態下，注意前有行人穿越道路，足徵本件肇事原因純係被告未能注意車前狀
    況，並隨時採取必要之安全措施；再被害人乙○○受有右足壓砸傷合併深度撕裂
    傷及大腳趾近端趾骨骨折、併足背軟組織缺損等傷害，有國軍八０四總醫院附設
    民眾診療服務處八十九年五月二十九日診斷證明書、長庚紀念醫院八十九年七月
    八日、同月二十日之診斷證明書各乙紙在卷可憑（分別附於八十九年度偵字第一
    一一七四號卷第十五頁、八十九年度偵字第一一八一八號卷第二十二、二十三頁
    可稽），堪信為真實。（二）按汽車行駛時，駕駛人應注意車前狀況，並隨時採
    取必要之安全措施，道路交通安全規則第九十四條第三項著有明文。本件被告於
    上開時、地駕駛小客車自應遵守上開規定，而參之當時行駛狀況，顯無不能注意
    情事，亦為被告所不否認，詎其竟疏於注意車前狀況而肇事，致使無過失之被害
    人乙○○因而受傷，被告就本件事故之發生有過失甚為明確，對此經檢察官將本
    件事故發生之原因送請臺灣省桃園縣區車輛行車事故鑑定委員會鑑定結果，該委
    員會認被告就本件事故之發生確有疏未注意車前狀況之過失，此有該委員會所出
    具之八十九府車鑑桃字第八九一三五八號鑑定意見書在卷可按（附於八十九年度
    偵字第一一八一八號卷第三十九頁至第四十頁參照），是被告違規駕車致人受傷
    ，應負過失致傷害罪責至明。又被告之過失行為與被害人乙○○傷害間亦有因果
    關係，本件事證明確，被告犯行足堪認定，應予依法論科。
二、核被告所為，係犯刑法第二百八十四條第一項前段之過失致傷害罪。查被告行為
    後，關於易科罰金之折算標準，刑法第四十一條業於九十年一月十日經修正公布
    ，並於同年月十二日生效，易科罰金之適用範圍擴大為最重本刑五年以下有期徒
    刑之罪，並明定併合處罰之數罪，如各罪均得易科罰金者，其應執行之刑逾六月
    時，亦得適用之，是被告行為後法律已有變更，應依刑法第二條第一項前段之規
    定，適用裁判時即修正後之刑法第四十一條第一項前段，附此敘明。爰審酌被告
    前未曾受有期徒刑以上刑之宣告，此有臺灣高等法院被告全國前案紀錄表存卷可
    按，素行良好，惟駕駛汽車行經旁有民房之山路時，竟未能提高警覺隨時注意兒
    童致發生本次事故，雖案發迄今尚因和解金額未能談攏尚未與告訴人達成和解，
    然案發後即主動送被害人乙○○就醫等一切情狀，量處如主文所示之刑，並諭知
    易科罰金之折算標準。
據上論斷，應依刑事訴訟法第二百九十九條第一項前段，刑法第二條第一項前段、第
二百八十四條第一項前段、修正後第四十一條第一項前段，罰金罰鍰提高標準條例第
一條前段、第二條，判決如主文。
本案經檢察官鄭重文到庭執行職務
中      華      民      國    九十      年      六      月     十九     日
                                  臺灣桃園地方法院交通法庭
                                      審判長法  官  孫 惠 琳
                                            法  官  林 春 鈴
                                            法  官  簡 婉 倫
右正本證明與原本無異。
如不服本判決，應於判決送達後十日內向本院提出上訴狀( 應附繕本 )，上訴於
臺灣高等法院。
                                            書記官  王 泰 元
中      華      民      國    九十     年       七      月     二      日
附錄本件論罪科刑法條
刑法第二百八十四條
因過失傷害人者，處六月以下有期徒刑、拘役或五百元以下罰金，致重傷
者，處一年以下有期徒刑、拘役或五百元以下罰金。
從事業務之人，因業務上之過失傷害人者，處一年以下有期徒刑、拘役或
一千元以下罰金，致重傷者，處三年以下有期徒刑、拘役或二千元以下罰
金。


司法院資訊處製作；財團法人民間司法改革基金會備份。
